【裁判字號】    97,訴,6519
【裁判日期】    990610
【裁判案由】    移轉車輛所有權等
【裁判全文】
臺灣臺北地方法院民事判決              97年度訴字第6519號
原      告  立陽成有限公司
法定代理人  乙○○
訴訟代理人  戊○○
            莫怡萍律師
被      告  庚○○
            丁○○原名葉斯漁.
            丙○○原名曾美鳳.
上二人共同
訴訟代理人  林梅玉律師
上列當事人間請求移轉車輛所有權等事件，本院於中華民國99年
5月13日言詞辯論終結，判決如下：
    主      文
被告庚○○應給付原告新臺幣肆拾肆萬元，及自民國九十五年四
月十九日起至清償日止，按年息百分之五計算之利息。
原告其餘之訴駁回。
訴訟費用由被告庚○○負擔五分之一，餘由原告負擔。
本判決得假執行。但被告庚○○以新臺幣肆拾肆萬元，為原告預
供擔保，得免為假執行。
原告其餘假執行之聲請駁回。
    事實及理由
壹、程序方面
    按訴狀送達後，原告不得將原訴變更或追加他訴，但請求之
    基礎事實同一者，不在此限，民事訴訟法第255條第1項第2
    款定有明文。本件原告起訴時訴之聲明為：「一、被告葉斯
    漁應將2002年廠牌BMW型式735LIA車身號碼WBAGN41040DM774
    14引擎號碼00000000，顏色藍色，車牌2E-9678車輛乙部（
    下稱系爭車輛）移轉登記予原告，如給付不能時，應與被告
    庚○○連帶賠償原告新臺幣（下同）220萬元。二、被告葉
    斯漁二人應給付原告220萬元，及自起訴狀繕本送達翌日起
    至清償日止，按年息5％計算之利息，並自民國97年5月起至
    返還上開車輛予原告3日止，按月於每月30日前給付原告租
    金90,000元，如上開車輛給付不能時，同前項後段請求被告
    等連帶賠償原告。三、原告願供擔保，請准予宣告假執行。
    」，嗣於98年10月21日具狀追加丙○○為被告，再於99年3
    月31日當庭變更訴之聲明為：「被告庚○○、丁○○及丙○○應連帶給付原告230萬元及自95年4月19日起至清償日止，
    按年息5％計算之利息。二、願供擔保，請准宣告假執行。
    」，核原告所為訴之變更及追加，均係本於被告庚○○處分
    系爭車輛，原告請求被告等應賠償系爭車輛價值之同一基礎
    事實，揆諸前揭規定，核無不合。
貳、實體方面
一、原告主張：原告、訴外人宏鑫國際開發股份有限公司（下稱
    宏鑫公司）及安磊科技股份有限公司（下稱安磊公司），雖
    均為營業所同址之公司，惟為財務各自獨立之公司，原告訴
    訟代理人戊○○、訴外人即宏鑫公司負責人黃教程及被告庚○○均非原告之股東，上開三人均無權處理原告之資產。原
    告於94年8月15日以2,748,888元之價格，購得系爭車輛，以
    供原告公司專用車使用。嗣被告庚○○於95年2 月23日至95
    年4 月21日原告法定代理人乙○○因案羈押期間，擔任宏鑫
    公司之總經理，於95年4 月19日未經原告授權下，竟以原告
    名義與被告丁○○簽訂汽車委賣合約書，將系爭車輛以150
    萬元之價格出賣予被告丁○○，被告庚○○之行為自屬無權
    處分，業已不法侵害原告之財產權。被告丁○○為中古汽車
    協會理事長，就汽車買賣為有經驗之車商，於系爭車輛無原
    廠證明、車主讓渡書及車主授權書之情形下，即買受系爭車
    輛，應非善意，自為有過失侵害原告之財產權。而被告丁○○在買受系爭車輛後，旋將系爭車輛過戶登記予其配偶即被
    告丙○○，被告丙○○於95年6 月22日復將系爭車輛讓與訴
    外人甲○○，被告等人共同不法侵害原告系爭車輛之所有權
    ，自應連帶賠償原告所受之損害即系爭車輛當時之市價230
    萬元，爰依民法第184條第1項前段、第185 條之規定提起本
    訴等語。並聲明：(一)被告庚○○、丁○○及丙○○應連帶給
    付原告230萬元及自95年4 月19日起至清償日止，按年息5％
    計算之利息。(二)願供擔保，請准宣告假執行。
二、被告抗辯如下：
  (一)被告庚○○則以：安磊公司負責人戊○○，宏鑫公司負責人
    黃教程、原告公司負責人乙○○等三人因案收押禁見，當時
    因公司並無現款可運用於公司支出，故被告庚○○出售系爭
    車輛，將所得之款項全作為給付上開三人之律師費用、公司
    租金、公司小額應付票據、員工薪資之用，被告庚○○並無
    私自領用該款項，且系爭車輛所得款項已一一入到公司會計
    帳內。另原告自訴被告庚○○竊盜等之刑事案件，亦判決被
    告庚○○無罪，業經臺灣高等法院96年度上易字第2836號刑
    事判決駁回其上訴確定（本院卷卷(一)第140 頁）等語，資為
    抗辯。並聲明：1.原告之訴及假執行之聲請均駁回；2.如受
    不利判決，願供擔保請准宣告免為假執行。
  (二)被告丁○○、丙○○則以：被告庚○○係宏鑫公司總經理，
    該公司登記負責人為黃教程，而原告之登記負責人乙○○、
    及其配偶戊○○則分別擔任宏鑫公司董事及監察人，另戊○○、乙○○及黃教程又各為安磊公司之負責人、董事及監察
    人，而宏鑫公司之主要業務係代理、行銷安磊公司之產品，
    且該二公司與原告營業處所設於同址（即同一樓層、不同辦
    公室），足見原告、安磊公司及宏鑫公司等三家公司之登記
    負責人雖有不同，然彼此間股東重疊，業務亦相關聯。被告
    庚○○在原告法定代理人乙○○遭羈押期間，雖曾自宏鑫公
    司之副總經理處取得系爭車輛鑰匙及行車執照，並於95年4
    月19日將系爭車輛以150萬元之價格出售予被告丁○○，惟
    此乃係因原告法定代理人乙○○、宏鑫公司負責人黃教程及
    安磊公司負責人戊○○同遭羈押期間，公司幾無現款可用，
    經蔡明熙律師轉述乙○○等三人之意見，表示授權被告庚○○處理原告等上開三家公司之事務，被告庚○○為籌措公司
    所需支付之款項，使公司得以繼續營運，不得已始出售系爭
    車輛，並將所得款項交由會計江培修處理，足證被告庚○○
    將系爭車輛出售予被告丁○○乃係有權處分，系爭車輛亦非
    屬民法第949條之盜贓物，被告丁○○為善意第三人，則原
    告依民法第184條提起本訴請求損害賠償並無理由。再者，
    依訴外人臺北市汽車同業公會99年2月25日之回函可知，印
    鑑章、讓渡書及原廠證明等文件並非中古車輛買賣之必要文
    件，被告丁○○買受系爭車輛，均係依規定辦理，並無違法
    之處。縱認被告庚○○未經原告實際負責人戊○○之概括授
    權者，然系爭車輛之鑰匙是由戊○○交付己○○，己○○再
    交付予被告庚○○，而持有汽車鑰匙乃是「有權占有」的一
    種表徵，因此被告庚○○提出系爭車輛鑰匙及行車執照等文
    件，並與被告丁○○簽訂汽車委賣合約書，其中託售人（即
    賣方）並由被告庚○○代為簽署原告之名義，已有使被告丁○○信以為有代理權授與之行為事實存在，足證被告庚○○
    將系爭車輛出售予被告丁○○，亦應有表見代理之情，原告
    自應負授權人之責任，被告丁○○為善意取得系爭車輛。又
    被告丙○○並未參與系爭車輛買賣事宜，被告丁○○買受系
    爭車輛時，僅係將系爭車輛登記於被告丙○○名下，為單純
    借名登記，自無不法侵害原告權利之行為等語，資為抗辯。
    並聲明：1.原告之訴及假執行之聲請均駁回；2.如受不利判
    決，願供擔保請准宣告免為假執行。
三、兩造不爭執事項
  (一)原告於94年8月15日以2,768,888元購得系爭車輛，以供公司
    專用車使用。
  (二)被告庚○○於95年2月23日至95年4月21日原告法定代理人乙○○因案羈押期間，時任與原告營業所同址之宏鑫公司總經
    理乙職，於95年4月18日以原告名義與被告丁○○簽訂汽車
    委賣合約書，以150萬元將系爭車輛出賣予被告丁○○。
  (三)丁○○已將系爭車輛出售予甲○○，現已非系爭車輛之占有
    人。
四、得心證之理由
    本件原告主張被告庚○○未經原告授權下，即以原告名義與
    被告丁○○簽訂汽車委賣合約書，將系爭車輛以低價出賣予
    被告丁○○，嗣被告丁○○並將系爭車輛移轉登記予被告丙○○，被告等人顯係共同不法侵害原告系爭車輛之所有權，
    則為被告等人所否認，並以前詞置辯，是本件所應審究者為
    ：(一)被告庚○○是否經原告授與代理權出售系爭車輛？(二)倘
    被告庚○○未經授與代理權，則被告等人是否因故意或過失
    而共同不法侵害原告對系爭車輛之所有權？原告得請求被告
    等人連帶賠償之金額為若干？茲分別論述如下：
  (一)被告庚○○無權代理原告處分系爭車輛
  1.按代理權係以法律行為授與者，其授與應向代理人或向代理
    人對之為代理行為之第三人，以意思表示為之；代理人於代
    理權限內，以本人名義所為之意思表示，直接對本人發生效
    力，民法第167條、第103條第1項定有明文。
  2.經查，被告庚○○於系爭車輛出賣時係擔任宏鑫公司總經理
    ，且戊○○、乙○○及黃教程斯時各為安磊公司之負責人、
    董事及監察人；而黃教程、乙○○及戊○○斯時則分別擔任
    宏鑫公司之負責人、董事及監察人；此經本院調閱96年自字
    第66號卷宗核閱屬實（本院96年自字第66號刑事卷(一)第12頁
    、卷(二)第144頁、第145頁），而宏鑫公司之主要業務係代理
    、行銷安磊公司之產品，且宏鑫公司、安磊公司與原告營業
    處所設於同址（即同一樓層、不同辦公室）；再者，系爭車
    輛由戊○○購得後，雖登記為原告所有，然平日係由戊○○
    使用，此有另案刑事證人戊○○、宏鑫公司副總經理己○○
    、黃文洋、宏鑫公司電腦工程師鄭寶俊及戊○○於刑事案件
    證述可憑，並經本院調閱96年自字第66號卷宗核閱屬實（本
    院96年自字第66號卷(一)第81頁、第82頁反面、第84頁、第85
    頁、第86頁、卷(二)第99頁）。是以，原告、安磊公司與宏鑫
    公司等三家公司之登記負責人雖有不同，然彼此間股東重疊
    、關係密切，業務亦相關聯等情，應堪認定。是原告辯稱被
    告庚○○為宏鑫公司之員工，自無權處分原告所有之系爭車
    輛等語，洵屬無據，應非可採。
  3.再查，安磊公司之副總經理即證人己○○於99年3月31日到
    庭證稱：「（於95年間乙○○及戊○○被羈押時，公司事務
    由何人處理？）當時是由庚○○處理，當時發生事情時群龍
    無首，被告庚○○是總經理，所以就由他全權處理，因為原
    告公司、安磊公司、宏鑫公司都在同一個地點，所以都由被
    告庚○○來處理。」、「（當時為何是由被告庚○○處理公
    司事務？）因為當時被告庚○○的職務最高，所以由他來處
    理。」等語（本院卷(三)第97頁反面）；又曾擔任乙○○、戊○○及黃教程刑事案件之律師即證人蔡明熙於99年1 月13日
    亦具結證稱：「（於95年間乙○○及戊○○被羈押時，有無
    交代你公司事務應如何處理？委由誰處理？）乙○○從來沒
    有，戊○○的部分，因為庚○○跟己○○有到事務所來找我
    ，有要我傳話給戊○○，就是公司要如何繼續運作的相關問
    題，後來庚○○有提到車輛的問題，問說車輛要不要處理，
    還有提到公司的經濟狀況不理想，請我詢問戊○○要如何處
    理，戊○○說請庚○○要多擔待，想辦法賣公司的產品或者
    向外面借錢週轉。...當時戊○○只有說公司事務，並沒有
    指定是哪一家公司。」、「（證人當時是否有轉達公司的一
    切經營事務都交給我處理？）我記得戊○○是交代請庚○○
    還有己○○多費心多擔待，幫忙把公司的運作繼續經營下去
    。」等語（本院卷(二)第212頁反面、第213頁）；參以，卷附
    李志雄律師及蔡明熙律師在臺灣臺北看守所接見戊○○之談
    話譯文內容顯示，戊○○確有要求李志雄律師級蔡明熙律師
    向被告庚○○轉達應竭盡所能負責籌措款項、極力維持公司
    營運之意，而蔡明熙律師亦多次向戊○○轉達被告庚○○多
    方奔走籌款不順、公司難以維持等情（本院卷(二)第44頁至第
    91頁），足徵戊○○已概括授權被告庚○○處理原告、宏鑫
    公司及安磊公司之事務。惟系爭車輛部分，依證人蔡明熙律
    師於99年1月13日到庭具結證稱：「車輛的問題戊○○堅持
    不同意賣，我也有跟庚○○說，車輛不要賣，請庚○○多擔
    待，戊○○有說有一部車要報廢，該車也沒有指明是哪一部
    ，所以我也沒有跟庚○○講哪一部車子要報廢，庚○○來大
    部分都是提到公司的經濟狀況不好。」、「（證人剛才有說
    戊○○說車子不要賣，但是沒有指明是哪部車，是否有告訴
    證人是白色的那部車要報廢？）有提到要報廢的車子是白色
    的。當時戊○○有說BMW及勞斯萊思的車不要賣，我也有轉
    達給庚○○。）」等語（本院卷(二)第212頁反面、第213頁反
    面），可知蔡明熙律師已明確向被告庚○○轉達系爭車輛不
    要出售之意；足見被告庚○○於乙○○遭羈押期間雖有為原
    告公司處理事務之權限，但並未包括出賣系爭車輛予第三人
    。是以，本件被告庚○○出賣系爭車輛時，既未取得原告之
    授權，即逕自將系爭車輛出賣予被告丁○○，自屬無權代理
    ，則原告主張被告庚○○無權代理原告處分系爭車輛等語，
    洵屬有據，應為可採。
  4.至被告庚○○雖辯稱原告自訴被告庚○○竊盜等之刑事案件
    ，已判決被告庚○○無罪，業經臺灣高等法院96年上易字第
    2836號刑事判決駁回原告上訴確定云云。惟按刑事判決所為
    事實之認定，於獨立民事訴訟之裁判時，民事訴訟之裁判並
    不受其拘束，最高法院41年台上字第1307號判例可資參照。
    經查，原告於96年4月19日提起自訴，自訴被告庚○○涉犯
    竊盜罪、偽造私文書等罪，固經本院96年自字第66號刑事判
    決及臺灣高等法院96年上易字第2836號刑事判決判決無罪確
    定，亦經本院調閱上開卷宗核閱屬實。惟該等刑事判決僅認
    定被告庚○○並無竊盜、偽造私文書罪之主觀犯意，但據此
    並不足以認定被告庚○○出賣系爭車輛為有權代理。是該等
    刑事判決尚不足以為有利於被告庚○○之認定，附此敘明。
  (二)被告庚○○過失不法侵害原告對系爭車輛之所有權，原告得
    請求被告庚○○賠償987,500元
  1.按因故意或過失，不法侵害他人之權利者，負損害賠償責任
    ，民法第184條第1項前段定有明文。次按數人共同不法侵害
    他人之權利者，連帶負損害賠償責任，民法第185條第1項前
    段亦有明文。而因過失不法侵害他人之權利者，固應負損害
    賠償責任；但過失之有無，應以是否怠於善良管理人之注意
    為斷者，茍非怠於此種注意，即不得謂之有過失，最高法院
    19年上字第2746號判例要旨可資參照。又關於侵權行為賠償
    損害之請求權，以受有實際損害為成立要件，若絕無損害亦
    即無賠償之可言，最高法院19年上字第363號判例要旨亦可
    參照。
  2.本件原告主張被告等共同侵害原告之財產權，應連帶負侵權
    行為損害賠償責任云云。經查，證人蔡明熙律師已明確轉達
    戊○○不願出賣系爭車輛之意，被告庚○○卻仍為維持公司
    之運作而無權代理原告出賣系爭車輛，違反有權處分系爭車
    輛之人明示之意思，顯已怠於善良管理人之注意義務，自屬
    過失侵害原告對系爭車輛之所有權。再查，原告主張被告丁○○及丙○○有過失侵害原告財產權，無非係以中古車過戶
    必須有原廠證明、車主讓渡書及車主授權書為其主要論據，
    惟依臺北市汽車商業同業公會99年2月25日（99）北市汽車
    商字第012號函記載：「有關於監理單位辦理汽（機）車過
    戶時之應備證件：1、汽（機）車過戶登記申請書一式二份
    。2、原汽車新領牌照登記書。3、行車執照正本。4、新、
    舊車主身份證件：…(2)公司、行號名義：應繳驗公司、行號
    主管機關核准登記之公文（公司含登記表）或公司、行號主
    管機關核發之登記證明書，並應提具財稅機關編配之統一編
    號。其繳驗之證明文件為影本者，另繳驗該公司、行號最近
    一期繳納營業稅證明文件影本。5、新、舊車主印章（個人
    得簽名）。6、以新車主名義投保有效期限須滿30日以上之
    強制汽車責任保險保險證。7、先繳清本年度及前年度積欠
    的牌照稅、燃料費及違規罰鍰。」（本院卷(三)第44頁、第45
    頁）；參以，道路交通安全規則第15條、第16條第1項第3款
    規定：「汽車有過戶者，應申請異動登記。」、「汽車所有
    人依前條規定申請者，應填具申請書，並依下列規定提出證
    明文件：三、以公司、行號名義申請登記者，應繳驗營利事
    業登記證或公司、行號主管機關核准登記之公文（公司含登
    記表）或公司、行號主管機關核發之登記證明書，並應提具
    財稅機關編配之統一編號，如係以公司、行號之聯絡處、辦
    事處或通信處名義登記者，除應憑總公司、行號之證明外，
    亦應提具總公司、行號之財稅機關編配之統一編號。但其繳
    驗之證明文件為影本者，另繳驗該公司、行號最近一期繳納
    營業稅證明文件影本。」，可知原廠證明、讓渡書、授權書
    等文件，並非汽車買賣過戶之應備文件，原告以系爭車輛之
    買賣未具備原廠證明、讓渡書、授權書等文件即認被告丁○○及丙○○顯有過失侵害原告權利之行為，即屬無據，亦非
    可採。再者，被告丙○○僅為系爭車輛之登記名義人，且並
    未參與被告庚○○與丁○○間簽立汽車委賣合約書事宜，亦
    為原告所不否認，自難認被告丙○○有何過失侵害原告權利
    之行為。原告既未能舉證證明被告丁○○及丙○○有何明知
    或可得而知被告庚○○係無代理權，仍買受系爭車輛，即難
    認被告丁○○及丙○○有何不法侵權行為。是以，原告主張
    被告丁○○及丙○○為共同侵權行為人，應與被告庚○○連
    帶負損害賠償責任，為無理由，應予駁回。
  3.又被告庚○○雖因過失侵害原告之財產權，惟侵權行為賠償
    損害之請求權，仍以原告受有實際損害為其成立要件。本件
    原告主張系爭車輛有230萬元之價值，被告庚○○無權處分
    系爭車輛，致原告受有230萬元之損害云云。經查，系爭車
    輛之廠牌型式為「BMW735LIA」、排氣量為「3600C.C.」、
    出廠年份為「2002年7月」，有系爭車輛行照影本在卷可稽
    （本院卷(一)第7頁），經原告以上開條件送訴外人權威車訊
    鑑價，認系爭車輛有230萬元之價值（本院卷(二)第199-1頁）
    ，惟被告丁○○亦以上開條件送臺北市汽車商業同業公會及
    中華民國汽車鑑價協會鑑價，臺北市汽車商業同業公會認系
    爭車輛若為黑色，其價值為208萬元，惟系爭車輛為藍色（
    本院卷(一)第7頁），尚須減價5％～10％，因此系爭車輛價值
    應為1,872,000元至1,976,000元之間（本院卷(三)第52頁）；
    而中華民國汽車鑑價協會則認系爭車輛若為黑色或銀色，其
    價值為210萬元，惟系爭車輛為藍色，尚須減價10％，因此
    系爭車輛價值應為1,890,000元（本院卷(三)第53頁），可知
    兩造將系爭車輛送鑑定之價值相差甚多，且兩造係私下送請
    鑑定，難期公正，均遽難採信。又證人甲○○於99年3月31
    日到庭具結證稱略以：「應該是95年4月21日買一台2002年
    BMW735LIA，車號2E-9678號，總共194萬元，有合約書，是
    95年6月22日過戶。簽約是跟丁○○簽的，但是是跟丙○○
    買的。」、「我在95年1月就有向丁○○買一台1997年的賓
    士車，是76萬元，所以在95年4月跟他換BMW的車，用賓士那
    台76萬加上支票118萬元，總共是194萬元。」等語（本院卷
    (三)第100頁）；參以，證人甲○○庭呈之汽車買賣合約書影
    本（本院卷(三)第104頁），亦可知被告丁○○、丙○○於取
    得系爭車輛後2日即95年4月21日，即再將系爭車輛以194萬
    元之價格轉賣予證人甲○○，是應認系爭車輛之價值為194
    萬元。而被告庚○○係於95年4月19日將系爭車輛以150萬元
    之價格出賣予被告丁○○，顯低於系爭車輛應有之價值，而
    有44萬元之差價。再者，被告庚○○辯稱已將系爭車輛之車
    款150萬元交付予公司會計江培修，而依臺灣臺北地方法院
    檢察署檢察官不起訴處分書98年度偵字第9077號、第16538
    號亦認定：「告訴人安磊公司代表人戊○○自陳：伊交保回
    來之後，問被告庚○○車款在何處，被告庚○○說交給江培
    修，江培修則回覆他的老闆是黃教程，而他是宏鑫公司的會
    計，這件事不用跟伊報告等語，是江培修並未否認收到車款
    ，則被告辯稱其為籌措三家公司所需款項而出售上開車輛，
    並將所得款項交由宏鑫公司會計江培修處理乙情，尚非全然
    無據。」（本院卷(三)第4頁反面），參以原告提出之現金收
    入傳票中亦有於95年4月19日年4月24日分別記載：「車子訂
    金（BMW）100,000」、「車子尾款1,400,000」（本院卷(一)
    第14頁），足徵被告庚○○確有將系爭車輛賣得款項150萬
    元交予公司會計江培修，則揆諸前揭說明，難認原告就此範
    圍內受有損害。是以，原告因被告庚○○無權代理出售系爭
    車輛之過失侵權行為，致受有44萬元之損害（計算式：194
    萬元－150萬元＝44萬元），被告庚○○自應就原告所受之
    損害負賠償之責。
  4.末按負損害賠償責任者，除法律另有規定或契約另有訂定外
    ，應回復他方損害發生前之原狀，因回復原狀而應給付金錢
    者，自損害發生時起，加給利息，遲延之債務，以支付金錢
    為標的者，債權人得請求依法定利率計算之遲延利息，應付
    利息之債務，其利率未經約定，亦無法律可據者，週年利率
    為5％，民法第213條第1項、第2項、第233條第1項前段、第
    203條分別定有明文。經查，本件被告庚○○係於95年4月19
    日無權處分系爭車輛，自應自斯時起加計利息賠償原告之損
    害；是以，原告主張自95年4月19日起計算遲延利息，即屬
    有據，應予准許。
五、綜上所述，被告庚○○未經原告授與代理權即出售系爭車輛
    ，過失不法侵害原告對系爭車輛之所有權，致原告受有損害
    ，原告自得請求被告庚○○負侵權行為損害賠償責任。又被
    告丁○○、丙○○則未不法侵害原告之權利，原告自不得請
    求被告丁○○及丙○○應與被告庚○○負連帶損害賠償責任
    。從而，原告依侵權行為法律關係，請求被告庚○○應給付
    原告44萬元，及自95年4月19日起至清償日止，按年息5％計
    算之利息，為有理由，應予准許。至逾此範圍之請求，為無
    理由，應予駁回。
六、本件原告勝訴部分，陳明願供擔保，請求宣告假執行，惟所
    命給付之金額未逾50萬元，爰依民事訴訟法第389條第1項第
    5款規定，職權宣告假執行。而被告庚○○陳明願供擔保請
    准宣告免為假執行，核無不合，爰酌定相當之擔保金額，予
    以准許。原告其餘假執行之聲請，因訴之駁回而失所依據，
    不應准許，併予駁回。
七、本件事證已臻明確，兩造其餘攻擊防禦方法核與判決結果不
    生影響，爰不另一一論述，併此敘明。
八、據上論結，本件原告之訴一部為有理由，一部為無理由，依
    民事訴訟法第79條、第389條第1項第5款、第392條第2項，
    判決如主文。
中    華    民    國    99    年    6    月    10    日
                  民事第四庭    審判長法  官  周祖民
                                      法  官  鄧德倩
                                      法  官  林怡伸
以上正本係照原本作成
如對本判決上訴，須於判決送達後20日內向本院提出上訴狀
中    華    民    國    99    年     6    月    10    日
                                      書記官  施若娟

司法院資訊處製作；財團法人民間司法改革基金會備份。
